臺灣雲林地方法院刑事判決　　　　　　　 96年度易字第180號
公　訴　人　臺灣雲林地方法院檢察署檢察官
被　　　告　丁○○
　　　　　　　　　　（現另案於台灣雲林第二監獄執行中）
上列被告因竊盜案件，經檢察官提起公訴（96年度偵字第477 、
910 、1166、1290號），被告自白犯罪，本院合議庭裁定由受命
法官獨任依簡式審判程序審理，判決如下：
    主  文
丁○○攜帶兇器竊盜，處有期徒刑陸月；又竊盜，處有期徒刑貳
月；又竊盜，處有期徒刑貳月；又竊盜，處有期徒刑貳月；又竊
盜，處有期徒刑貳月；又踰越門扇竊盜，處有期徒刑陸月。應執
行有期徒刑壹年。
    事  實
一、丁○○意圖為自己不法之所有，分別基於竊盜之犯意，於：
  (一)95年10月23日20時10分許，駕駛其父陳武義所有車牌號碼M4
    -3910 號自小貨車，至雲林縣西螺鎮頂湳里詹德一所有之田
    寮倉庫，持客觀上足供兇器使用之長鐵條1 支，破壞上開倉
    庫白鐵門門鎖及門栓，竊取白鐵門1 片，得手後搬上自小貨
    車，欲離去之際，遭詹德一及其子發覺。詹德一及其子分別
    駕車及騎乘機車在後追趕，至西螺交流道附近，攔下丁○○
    ，詹德一趨前取下丁○○自小貨車之鑰匙，丁○○則棄車逃
    逸。嗣經詹德一報警循線查獲，並在自小貨車上查獲詹德一
    失竊之白鐵門1 扇，及丁○○所有供竊盜使用之長鐵條1 支
     (未扣案)。
  (二)96年1 月1 日7 時許，駕駛車牌號碼不詳之自小貨車，在雲
    林縣虎尾鎮北溪里北溪16-1號「文成汽車修理廠」旁空地，
    徒手竊取丙○○所有鋁質變速箱蓋3 個（共約30公斤重），
    得手後載運至雲林縣褒忠鄉○○路229 號黃士驊所開設之「
    利鑫資源回收場」，售予不知情之黃士驊，得款新臺幣（下
    同）960 元。
  (三)96年1 月3 日15時許，在雲林縣褒忠鄉潮厝村王厝寮64號亞
    泰賓館旁，見乙○○所有車牌號碼9605-NW 號自小客車鑰匙
    未取下，徒手打開車門，竊取該自用小客車得手，供己代步
    使用。嗣於96年1 月中旬，將該車棄置在雲林縣東勢鄉同安
    村同安國小內。
  (四)96年1 月4 日6 時30分許，駕駛上開車號9605-NW 號自小客
    車，在雲林縣虎尾鎮北溪里北溪16-1號「文成汽車修理廠」
    旁空地，徒手竊取丙○○所有之汽車引擎變速箱蓋2 個、引
    擎渦輪中間冷卻器1 個、傳動軸1 支、引擎後變速箱蓋1 個
    、方向盤羊角1 個、煞車風鼓1 個及後輪軸承1 個（共約13
    5 公斤重），得手後載至上開「利鑫資源回收場」，售予不
    知情之黃士驊，得款2,225 元。
  (五)96年1 月25日15時許，在雲林縣麥寮鄉○○村○○路林務局
    前，見戊○○所有車牌號碼SM-6709 號自小客車鑰匙未取下
    ，徒手打開車門，竊取該自小客車得手，供己代步使用。
  (六)96年2 月4 日14時許，駕駛上開SM-6709 號自小客車，至彰
    化縣大城鄉第三公墓，踰越公墓辦公室窗戶，進入辦公室內
    ，徒手竊取辦公室內甲○○所管理之金爐1 個及電纜裸銅線
    1 捆，得手後放置上開自小客車內，俟機變賣。嗣於同日15
    時許，駕駛上開自小客車，為警在雲林縣崙背鄉五魁村兵仔
    寮農場查獲，並扣得金爐1 個及電纜裸銅線1 捆。
二、案經詹德一等人訴請雲林縣警察局西螺分局報告臺灣雲林地
    方法院檢察署檢察官偵查起訴。
    理  由
一、訊據被告丁○○於本院坦承上揭事實不諱，並經被害人詹德
    一、丙○○、乙○○、戊○○及林水藤於警詢及檢察官訊問
    時指訴甚詳，核與證人陳武義、黃士驊、張美雲於警詢證述
    情節相符，復有中華民國護照影本一紙、照片22張、贓物認
    領保管單五紙、車號查詢汽車車籍查詢單一紙及車牌失竊資
    料個別查詢報表- 查詢車輛認可資料一紙在卷可稽，足認被
    告自白與事實相符，堪以採信。綜上，本件事證明確，被告
    犯行，堪以認定。
二、核被告事實(一)所為，係犯刑法第321 條第1 項第3 款攜帶兇
    器竊盜罪；事實(二)至(五)所為，係犯刑法第320 條第1 項竊盜
    罪；事實(六)所為，係犯刑法第321 條第1 項第2 款踰越門扇
    竊盜罪。被告所犯事實(一)至(六)等六次犯行，犯意各別，行為
    互殊，應分論併罰。爰審酌被告不思尊重他人財產權，僅為
    貪圖小利，而竊取他人財物，及犯後坦承犯行等一切情狀，
    量處如主文所示之刑，併定其應執行之刑。至於未扣案之長
    鐵條1 支，為免執行困難，不另宣告沒收，併此說明。
據上論斷，應依刑事訴訟法第273 條之1 第1 項、第284 條之1
、第299 條第1 項前段，刑法第321 條第1 項第2 款、第3 款、
第320 條第1 項、第51條第5 款，刑法施行法第1 條之1 ，判決
如主文。
本案經檢察官蕭如娟到庭執行職務
中　　華　　民　　國　　96　　年　　4 　　月　　30　　日
                  刑事第二庭    法  官  柯志民
以上正本證明與原本無異。
如不服本判決，應於判決收受後10日內，向本院提出上訴狀（須
附繕本）。
                                書記官　魏輝碩
中　　華　　民　　國　　96　　年　　4 　　月　　30　　日
論罪之法條全文：
刑法第320條
意圖為自己或第三人不法之所有，而竊取他人之動產者，為竊盜
罪，處五年以下有期徒刑、拘役或五百元以下罰金。
意圖為自己或第三人不法之利益，而竊佔他人之不動產者，依前
項之規定處斷。
前二項之未遂犯罰之。
刑法第321條
犯竊盜罪而有左列情形之一者，處六月以上、五年以下有期徒刑
：
一  於夜間侵入住宅或有人居住之建築物、船艦或隱匿其內而犯
    之者。
二  毀越門扇、牆垣或其他安全設備而犯之者。
三  攜帶兇器而犯之者。
四  結夥三人以上而犯之者。
五  乘火災、水災或其他災害之際而犯之者。
六  在車站或埠頭而犯之者。
前項之未遂犯罰之。
